臺灣臺中地方法院民事裁定
110年度事聲字第107號
異  議  人  巫怡嫻  

相  對  人  三信商業銀行股份有限公司

法定代理人  廖松岳  


相  對  人  第一商業銀行股份有限公司

法定代理人  邱月琴  


相  對  人  花旗(台灣)商業銀行股份有限公司


法定代理人  莫兆鴻  


相  對  人  渣打國際商業銀行股份有限公司

法定代理人  龐維哲  


相  對  人  滙豐(台灣)商業銀行股份有限公司


法定代理人  陳志堅  


相  對  人  遠東國際商業銀行股份有限公司


法定代理人  周添財  


相  對  人  元大商業銀行股份有限公司


法定代理人  翁健    


上列異議人與相對人間消費者債務清理條例之前置協商認可事件
，對於民國110年11月2日本院司法事務官所為110年度司消債核
字第125號裁定提出異議，本院裁定如下：
    主  文
異議駁回。
    理  由
一、異議意旨略以：異議人收受本院110年度司消債核字第125號
    裁定，依法於10日內提出異議，並於11月25日下午4時已至
    三信銀行以現金協商成立方案繳清，此份分期協商無效等語
    。
二、按消費者債務清理條例（下稱消債條例）第15條規定，關於
    更生或清算之程序，除本條例有規定外，準用民事訴訟法之
    規定。又法院管轄之非訟事件，除法律另有規定外，適用非
    訟事件法之規定；非訟事件，依法律移由司法事務官處理者
    ，依非訟事件法之規定，當事人對司法事務官就受移轉事件
    之終局處分，如由法院裁定無救濟方法時，仍得於處分送達
    後10日之不變期間內，以書狀向司法事務官提出異議，非訟
    事件法第1條、第50條前段、第56條第1項分別定有明文。而
    法院就消費者債務前置協商清償方案聲請認可事件所為准駁
    之裁定程序，非屬消債條例所定之更生、清算程序，不能依
    消費者債務清理條例第15條準用民事訴訟法之規定，該事件
    性質上為非訟事件，應適用非訟事件法之規定。又法院對此
    所為之裁定，依消債條例第152條第3項規定，不得抗告，故
    如移轉於司法事務官處理時，依非訟事件法第56條第1項規
    定，自得對司法事務官所為之終局處分提出異議。本院司法
    事務官係於民國110年11月2日以110年度司消債核字第125號
    裁定認可異議人與相對人間於110年10月26日前置協商成立
    之債務清償方案，該裁定係於110年11月26日送達於異議人
    ，異議人於110年11月26日具狀聲明異議，司法事務官認其
    異議無理由而送請本院裁定，經核與上開規定相符，先予敘
    明。
三、次按債務人對於金融機構負債務者，在聲請更生或清算前，
    應向最大債權金融機構請求協商債務清償方案，或向其住、
    居所地之法院或鄉、鎮、市、區調解委員會聲請債務清理之
    調解。前條第1項受請求之金融機構應於協商成立之翌日起7
    日內，將債務清償方案送請金融機構所在地之管轄法院審核
    。前項債務清償方案，法院應儘速審核，認與法令無牴觸者
    ，應以裁定予以認可；認與法令牴觸者，應以裁定不予認可
    ，消債條例第151條第1項、第152條第1項前段、第2項分別
    定有明文。準此，法院就協商成立之債務清償方案應儘速審
    核，如其內容與法令無牴觸，即應以裁定予以認可，如與法
    令相牴觸，則應不予認可。又債務人與債權人成立協商，其
    性質為私法上之和解，法院就協商成立之債務清償方案予以
    認可，係賦予執行力，非協商之成立要件，法院如以其牴觸
    法令而不予認可，仍應依其牴觸之法令認定其效力。法院審
    核債務清償方案，僅就該等方案有無違反法令或可否強制執
    行等情事為審核，並未變更債務人與債權人協商之實體內容
    ，消債條例第152條立法理由可資參照。
四、經查：
(一)異議人前依消費者債務清理條例第151條規定，於110年10月
    26日與全體債權金融機構即相對人三信商業銀行股份有限公
    司、相對人第一商業銀行股份有限公司、相對人花旗(台灣)
    商業銀行股份有限公司、相對人渣打國際商業銀行股份有限
    公司、相對人匯豐(台灣)商業銀行股份有限公司、相對人遠
    東國際商業銀行股份有限公司、相對人元大商業銀行股份有
    限公司就無擔保債權簽立前置協商機制協議書(下稱系爭協
    議書)，經相對人三信商業銀行股份有限公司提出系爭協議
    書、前置協商無擔保債務還款分配表暨表決結果，向本院聲
    請認可，經本院司法事務官以110年度司消債核字第125號裁
    定予以認可等情，業據調取上開卷宗核閱屬實。
(二)異議意旨固主張：異議人已於11月25日至三信銀行以現金協
    商成立方案繳清，系爭協議書無效等語。惟查，異議人並未
    說明系爭協議書之債務清償方案有何不應認可之情事，而法
    院依消債條例第152條為認可裁定時，僅就債務清償方案有
    無違反法令及得否強制執行予以審酌，並未變更清償方案之
    實體內容，系爭協議書之債務清償方案經認可後，依消費者
    債務清理條例第152條第4項規定，得為執行名義，故原裁定
    之認可僅係賦予系爭協議書之債務清償方案執行力，於異議
    人與各債權人間實體上權利義務關係並無影響。從而，異議
    意旨既未指出系爭協議書之債務清償方案有何牴觸法令之處
    ，揆諸前揭規定，原裁定予以認可，於法核無違誤，異議人
    對於本院司法事務官所為認可之裁定聲明異議，求予廢棄，
    為無理由，應予駁回，爰裁定如主文。
中　　華　　民　　國　　110 　年　　12　　月　　29　　日
                  民事第六庭  法  官  謝長志　
以上正本係照原本作成。
如對本裁定抗告，應於收受裁定正本送達後10日內向本院提出抗
告狀，並繳納抗告裁判費新台幣1,000 元。
中　　華　　民　　國　　110 　年　　12　　月　　29　　日
                              書記官  林舒涵